# 处置固定资产预计负债

提问人：pointershxp 时间：2016-04-27 22:56:29
公司要关掉一个工厂，除了辞退员工之外还会处置一些固定资产。 现在处置固定资产的损失的金额已经确定，那么这块损失是否确认预计负债？ 如果确认预计负债，是进管理费用还是营业务支出？ 如果不确认，是否需要提减值？还是等到真正处置时再做会计处理？
这块在准则讲解上美看到过，不知道哪里有依据？

回答人：chenyiwei
请查阅《讲解 2010 》关于企业重组义务的相关表述。重组过程中的处置资产损失不是重组义务的确认范围，应通过资产减值准备和处置损益来体现。如果在期末已经满足《企业会计准则第 30 号——财务报表列报（ 2014 年修订）》第四十二条规定的持有待售条件的（如 2 楼网友所述），则按持有待售的相关规定核算和列报。